臺灣桃園地方法院刑事判決　　　　　　 94年度簡上字第294號
上　訴　人　臺灣桃園地方法院檢察署檢察官
被　　　告　甲○○
　　　　　　　　　　　巷三七號
上列上訴人因被告所犯電子遊戲場業管理條例案件，不服本院94
年度桃簡字第1113號中華民國94年5 月19日第一審簡易判決（檢
察官聲請簡易判決案號：94年度偵字第5152號），提起上訴及移
送併案審理（台灣桃園地方法院檢察署94年度偵字第15334 號）
，本院管轄之第二審合議庭判決如下：
    主  文
原判決撤銷。
甲○○共同連續違反未依電子遊戲場業管理條例規定辦理營利事
業登記者，不得經營電子遊戲場業之規定，處有期徒刑月，如
易科罰金，以佰元折算壹日。
扣案之電子遊戲機「彈珠小子」壹台（含IC壹塊）及機具內之代
幣肆拾貳枚、「「KK猩精品＆卡片多媒體自動販賣機」貳台（含
IC板貳塊），均沒收。
    事  實
一、甲○○係址設桃園縣中壢市○○○街237 號1 樓「全友禮品
    資訊行」之負責人，明知未依電子遊戲場業管理條例規定辦
    理營利事業登記證，不得經營電子遊戲場業，且其於民國93
    年3 月19日，經桃園縣政府核發之營利事業登記證所核准之
    營業項目（桃商登字第09303611號）僅有(一)其他機械器具零
    售業（自動販賣機、彈珠、挾娃娃機、搖搖馬、籃球
    機、拳擊機、碰碰車、選物販賣機、貼紙照相機、
    卡片多媒體販賣機、點播手舞機、跳舞學習機、射擊
    機、觸摸資訊機、賽車機）。(二)食品、飲料零售業。
    (三)菸酒零售業。(四)電子材料零售業。(五)其他農畜水產品零售
    業。(六)玩具、娛樂用品零售業。(七)租賃業（電視遊樂器、卡
    匣、磁碟、光碟）。(八)資訊軟體零售業。(九)玩具槍零售業。
    竟與姓名年籍不詳之成年男子共同基於違法經營電子遊戲場
    業之犯意聯絡，自93年12月1 日起至同年月17日止，將該姓
    名年籍不詳之人所提供擺放在上址禮品行內之電子遊戲機「
    彈珠小子」1 台（含IC板1 塊）插電營業，供不特定之人以
    新台幣（下同）10元兌換代幣1 枚投入機開分把玩，再依
    所贏得累積之分數兌換品布娃娃。嗣於同年月17日下午2
    時40分許（聲請簡易判決處刑書誤載為94年1 月25日10時許
    查獲，應予更正），為警在上址當場查獲，並扣得前開插電
    營業之電子遊戲機「彈珠小子」1 台（含IC板1 塊）及該機
    具內之代幣42枚。詎甲○○仍不知悔改，復承前開概括犯意
    ，於94年4 月26日，將機外殼為「KK猩精品＆卡片多媒體
    自動販賣機」，惟內置之IC板內容係利用電子操縱以顯示聲
    光影像、圖案、動作之「PUT 2 GIRLS 」遊樂機具之電子遊
    戲機2 台（含IC板2 塊），擺放在上開禮品行內，並均插電
    營業，供不特定之人，以鑰匙開分，100 元開分1000分，開
    分後螢幕顯示出撲克牌畫面，由把玩者選擇機所顯示之撲
    克牌花色，再以50分至200 分不等之分數押注，當機台隨機
    開牌之花色與把玩者押注之花色相同時，即可依所押注之分
    數贏得不等倍數之分數，迨累積分數達10000 分時即可與該
    禮品行兌換品布娃娃。迨同日（即94年4 月26日）下午3
    時許，適有游宏吉、彭軍翔在上開禮品行各自把玩前揭電子
    遊戲機「KK猩精品＆卡片多媒體自動販賣機」時，為警在上
    址當場查獲，並扣得電子遊戲機「KK猩精品＆卡片多媒體自
    動販賣機」2 台（含IC板2 塊）。
二、案經桃園縣政府警察局中壢分局移送台灣桃園地方法院檢察
    署檢察官偵查後聲請以簡易判決處刑及移送併案審理。
    理  由
一、訊據被告甲○○固坦認伊為全友禮品資訊行之實際負責人，
    且有於前開時、地，擺放前揭「彈珠小子」及「KK猩精品＆
    卡片多媒體自動販賣機」等機，並先後為警查獲之事實，
    惟矢口否認有何上開犯行，辯稱：伊不知道不可以擺放電子
    遊戲機，後來查獲之「KK猩精品＆卡片多媒體自動販賣機」
    2 台，是93年12月17日被查獲該次就已擺在店裡，警察並沒
    有說這2 台不能擺，且伊在第一次被查到後就一直等推銷員
    來拿，但是一直找不到推銷員，彭軍翔是住在那附近的人，
    他那天剛好進來玩就被查到云云。經查：
　(一)「全友禮品資訊行」係被告甲○○所經營，而其向桃園縣政
    府申領之營利事業登記僅有如事實欄之營業項目，並無電子
    遊戲場業之營業項目許可，且其93年12月1 日起至同年月17
    日止，將姓名年籍不詳之人所提供擺放在上址禮品行內之電
    子遊戲機「彈珠小子」1 台插電營業，供不特定之人以10元
    兌換代幣1 枚投入機開分把玩，再依所贏得累積之分數兌
    換品布娃娃。嗣於同年月17日下午2 時40分許，為警在上
    址當場查獲，並扣得前開正插電營業之電子遊戲機「彈珠小
    子」1 台（含IC板1 塊），另於94年4 月26日，被告又擺放
    「KK猩精品＆卡片多媒體自動販賣機」2 台，供不特定之人
    把玩，同日下午3 時許，適有游宏吉、彭軍翔在上開禮品行
    各自把玩前揭「KK猩精品＆卡片多媒體自動販賣機」，為警
    在上址當場查獲，並扣得前開「KK猩精品＆卡片多媒體自動
    販賣機」2 台（含IC板2 塊）等情，業據被告甲○○於警詢
    、偵查中檢察官訊問時及本院審理時供承不諱（見94年度偵
    字第5152號卷第4 、5 、28、29頁、94年度偵字第15334 號
    卷第4 、5 頁、本院94年10月11日審判筆錄），並經證人劉
    宜全、游宏吉、彭軍翔分別於警詢時證述屬實（見94年度偵
    字第5152號卷第7 、8 頁、94年度偵字第15334 號卷第7至1
    2頁），復有扣押筆錄2 份、扣押物品目錄表2 份、現場檢
    查紀錄表2 份、經濟部標準檢驗局國內市場出廠檢驗合格證
    書、電子遊戲機查驗申請表1 份、代保管單1 份、營利事業
    登記證2 份、現場查獲照片共4 幀在卷可稽（見94年度偵字
    第5152號卷第10、13至17、10至22頁、94年度偵字第15334
    號卷第13至16頁、第19至20頁）及前揭「彈珠小子」1 台（
    含IC板1 塊）及機具內之代幣42枚、「KK猩精品＆卡片多媒
    體自動販賣機」2 台（含IC板2 塊）等物扣案足佐。又為警
    於93年12月17日在被告所經營之全友禮品資訊行所查獲之前
    揭「彈珠小子」機台屬電子遊戲機，亦有經濟部標準檢驗局
    國內市場出廠檢驗合格證書、電子遊戲機查驗申請表1 份附
    卷可稽（見94年度偵字第5152號卷第18、19頁），至於94年
    4 月26日為警在上址所查獲之「KK猩精品＆卡片多媒體自動
    販賣機」，固依卷附經濟部商業司89年5 月24日經（89）商
    七字第8920 331號函中所載該名稱之自動販賣機非屬電子遊
    戲機（見94年度偵字第11211號卷第17 頁），惟被告所擺設
    之「KK猩精品＆卡片多媒體自動販賣機」，其玩法係先以鑰
    匙開分，開分後螢幕顯示出撲克牌畫面，由把玩者選擇機
    所顯示之撲克牌花色，再以50分至200 分不等之分數押注，
    當機台隨機開牌之花色與把玩者押注之花色相同時，即可依
    所押注之分數贏得不等倍數之分數，迨累積分數達10000 分
    時即可與該禮品行兌換品布娃娃等情，業據證人劉宜全、
    彭軍翔、游宏吉於警詢時證述綦詳，並為被告所不否認，則
    依前述，足見被告所擺放之前揭「KK猩精品＆卡片多媒體自
    動販賣機」內置之IC板內容，顯係利用電子操縱以顯示聲光
    影像、圖案、動作之遊樂機具，且均具有射倖性，又所得機
    之分數可作為兌換獎品之憑證，核與電子遊戲場業管理條
    例第4 條第1 項所規定之電子遊戲機係指利用電、電子、電
    腦、機械或其他類似方式操縱，以產生或顯示聲光影像、圖
    案、動作之遊樂機具相符，是亦堪認被告在上址所擺放之「
    KK猩精品＆卡片多媒體自動販賣機」2 台，均屬電子遊戲機
    至明。被告甲○○辯稱伊不知道所擺放之「KK猩精品＆卡片
    多媒體自動販賣機」係屬電子遊戲機云云，核屬避就之詞，
    不足採信。綜上所述，被告甲○○未依電子遊戲場業管理條
    例規定辦理營利事業登記，而經營電子遊戲場業之犯行，至
    堪認定。證人劉宜全於警詢時雖證述所擺設之彈珠小子機
    ，係用來展售及供客人試機用的云云。惟此與被告甲○○迭
    於警詢及偵查中檢察官訊問時均自承所擺放之「彈珠小子」
    機有插電營業供顧客把玩，贏得之分數會給客人娃娃等情
    相佐，且觀諸「彈珠小子」機為警查獲時機內代幣即有
    42枚，顯然被告並非單純展售該機或供客人試機用，而係
    擺設供顧客把玩無訛，證人劉宜全前開所證情節，顯與事實
    不符，尚不足採為有利被告事實之認定，附此敘明。
  (二)至被告甲○○於本院審理時辯稱：第2 次遭警查獲之「KK猩
    精品＆卡片多媒體自動販賣機」係先前擺放「彈珠小子」之
    該名姓名年籍不詳之人於93年12月1 日即擺放在上開全友禮
    品資訊行云云，惟依93年12月17日之現場檢查紀錄記載內容
    可知，警方在該次所查獲除扣案已插電之電子遊戲機「彈珠
    小子」1 台外，其餘係未插電營業之自動販賣機、春秋二代
    小瑪莉機、金鯉童遊戲機、獅子王小瑪莉機等機具，並
    無被告所指之「KK猩精品＆卡片多媒體自動販賣機」機至
    明，此外，被告復未提出其他足資證明其所指「KK猩精品＆
    卡片多媒體自動販賣機」係前開姓名年籍不詳之人所擺放之
    證據供本院審究，其此部所辯，要無可採。又遍查全卷事證
    ，並無證據證明被告於93年12月17日第一次遭警查獲後至94
    年4 月26日再為警查獲該段期間，有擺放前開電子遊戲機「
    KK 猩 精品＆卡片多媒體自動販賣機」或其他電子遊戲機具
    供不特定人把玩之違反電子遊戲場業管理條例犯行，依罪疑
    惟輕之證據法則，應認被告係於94年4 月26日，始在上開禮
    品行內，擺放其所有前開電子遊戲機「KK猩精品＆卡片多媒
    體自動販賣機」2 台供不特定人把玩並兌換品布娃娃等情
    ，併此敘明。
  (三)綜上所陳，本件事證明確，被告犯行洵堪認，應依論科。
二、核被告甲○○違反電子遊戲場業管理條例第15條未依該條例
    規定辦理營利事業登記者，不得經營電子遊戲場業之規定，
    未依規定辦理營利事業登記，而經營電子遊戲場業，係犯同
    條例第22條之罪。被告與前開姓名年籍不詳之男子就93年12
    月1 日起至同年月17日止之違反未依電子遊戲場業管理條例
    規定辦理營利事業登記者，不得經營電子遊戲場業之規定之
    犯行間，有犯意聯絡及行為分擔，為共同正犯。被告首次自
    93年12月1 日起至同年月17日止期間內持續經營電子遊戲場
    業務，乃為繼續反覆執行其業務行為接續之動作，祇論以一
    違反未依電子遊戲場業管理條例規定辦理營利事業登記者，
    不得經營電子遊戲場業之規定罪。又被告先後2 次違反未依
    電子遊戲場業管理條例規定辦理營利事業登記者，不得經營
    電子遊戲場業之規定犯行，時間緊接，方法相同，復均觸犯
    構成要件相同之罪名，顯係基於概括犯意為之，依連續犯規
    定論以一罪，並依法加重其刑。查公訴意旨雖未就被告於94
    年4 月26日該次違反未依電子遊戲場業管理條例規定辦理營
    利事業登記者，不得經營電子遊戲場業之規定之犯行（即移
    送併辦部分）提起公訴，惟該部分與已經公訴人起訴部分，
    有連續犯之裁判上一罪關係，為起訴效力所及，本院自應併
    予審判，附此敘明。
三、原審據以論罪科刑，固非無見，惟就被告前述於94年4 月26
    日該次違反未依電子遊戲場業管理條例規定辦理營利事業登
    記者，不得經營電子遊戲場業之規定之犯行未及審酌，自有
    未洽，檢察官上訴意旨執此指摘原判決不當，為有理由，自
    應將原判決撤銷改判。爰審酌被告為警查獲違反電子遊戲場
    業管理條例犯行後，短時間內再犯相同犯行，顯見被告犯罪
    後毫無悔改之意，暨被告犯罪之動機、目的、手段、擺設電
    子遊戲機之數量，經營時間，及其犯罪後僅坦認部分犯行之
    態度等一切情狀，量處如主文所示之刑，並諭知易科罰金之
    折算標準。扣案之電子遊戲機「彈珠小子」1 台（含IC 板1
    塊）及機具內之代幣42枚、「KK猩禮品販賣機」2 台（含IC
    板2 塊），均係供被告犯罪所用之物，且分屬共犯及被告所
    有，已如前述，應依刑法第38條第1 項第2 款規定併予宣告
    沒收。
據上論斷，應依刑事訴訟法第455 條之1 第3 項、第369 條第1
項前段、第364 條、第299 條第1 項前段，電子遊戲場業管理條
例第22條，刑法第11條前段、第28條、第56條、第41條第1 項前
段、第38條第1 項第2 款，罰金罰鍰提高標準條例第1 條前段、
第2條 ，判決如主文。
本案經檢察官徐則賢到庭執行職務。
中　　華　　民　　國　　94　　年　　10　　月　　25　　日
                  臺灣桃園地方法院刑事第七庭
                      審判長法  官  孫惠琳
                            法  官  賴淑美
                            法  官  林惠霞
上正本證明與原本無異。
不得上訴。
                            書記官  陳恩如
中　　華　　民　　國　　94　　年　　10　　月　　25　　日
附錄本案論罪科刑條文
電子遊戲場業管理條例第15條
未依本條例規定辦理營利事業登記者，不得經營電子遊戲場業。
電子遊戲場業管理條例第22條
違反第十五條規定者，處行為人一年以下有期徒刑、拘役或科或
併科新台幣五十萬元以上二百五十萬元以下罰金。
